<?xml version='1.0' encoding='utf-8'?>
<verb default="faichill" disambig="">
  <verbalNoun default="faichill" />
  <verbalAdjective default="faichillte" />
  <tenseForm default="faichill" tense="Past" dependency="Indep" person="Base" />
  <tenseForm default="faichilleamar" tense="Past" dependency="Indep" person="Pl1" />
  <tenseForm default="faichilleadar" tense="Past" dependency="Indep" person="Pl3" />
  <tenseForm default="faichilleadh" tense="Past" dependency="Indep" person="Auto" />
  <tenseForm default="faichill" tense="Past" dependency="Dep" person="Base" />
  <tenseForm default="faichilleamar" tense="Past" dependency="Dep" person="Pl1" />
  <tenseForm default="faichilleadar" tense="Past" dependency="Dep" person="Pl3" />
  <tenseForm default="faichilleadh" tense="Past" dependency="Dep" person="Auto" />
  <tenseForm default="faichilleadh" tense="PastCont" dependency="Indep" person="Base" />
  <tenseForm default="faichillinn" tense="PastCont" dependency="Indep" person="Sg1" />
  <tenseForm default="faichillteá" tense="PastCont" dependency="Indep" person="Sg2" />
  <tenseForm default="faichillimis" tense="PastCont" dependency="Indep" person="Pl1" />
  <tenseForm default="faichillidís" tense="PastCont" dependency="Indep" person="Pl3" />
  <tenseForm default="faichilltí" tense="PastCont" dependency="Indep" person="Auto" />
  <tenseForm default="faichilleadh" tense="PastCont" dependency="Dep" person="Base" />
  <tenseForm default="faichillinn" tense="PastCont" dependency="Dep" person="Sg1" />
  <tenseForm default="faichillteá" tense="PastCont" dependency="Dep" person="Sg2" />
  <tenseForm default="faichillimis" tense="PastCont" dependency="Dep" person="Pl1" />
  <tenseForm default="faichillidís" tense="PastCont" dependency="Dep" person="Pl3" />
  <tenseForm default="faichilltí" tense="PastCont" dependency="Dep" person="Auto" />
  <tenseForm default="faichilleann" tense="PresCont" dependency="Indep" person="Base" />
  <tenseForm default="faichillim" tense="PresCont" dependency="Indep" person="Sg1" />
  <tenseForm default="faichillimid" tense="PresCont" dependency="Indep" person="Pl1" />
  <tenseForm default="faichilltear" tense="PresCont" dependency="Indep" person="Auto" />
  <tenseForm default="faichilleann" tense="PresCont" dependency="Dep" person="Base" />
  <tenseForm default="faichillim" tense="PresCont" dependency="Dep" person="Sg1" />
  <tenseForm default="faichillimid" tense="PresCont" dependency="Dep" person="Pl1" />
  <tenseForm default="faichilltear" tense="PresCont" dependency="Dep" person="Auto" />
  <tenseForm default="faichillfidh" tense="Fut" dependency="Indep" person="Base" />
  <tenseForm default="faichillfimid" tense="Fut" dependency="Indep" person="Pl1" />
  <tenseForm default="faichillfear" tense="Fut" dependency="Indep" person="Auto" />
  <tenseForm default="faichillfidh" tense="Fut" dependency="Dep" person="Base" />
  <tenseForm default="faichillfimid" tense="Fut" dependency="Dep" person="Pl1" />
  <tenseForm default="faichillfear" tense="Fut" dependency="Dep" person="Auto" />
  <tenseForm default="faichillfeadh" tense="Cond" dependency="Indep" person="Base" />
  <tenseForm default="faichillfinn" tense="Cond" dependency="Indep" person="Sg1" />
  <tenseForm default="faichillfeá" tense="Cond" dependency="Indep" person="Sg2" />
  <tenseForm default="faichillfimis" tense="Cond" dependency="Indep" person="Pl1" />
  <tenseForm default="faichillfidís" tense="Cond" dependency="Indep" person="Pl3" />
  <tenseForm default="faichillfí" tense="Cond" dependency="Indep" person="Auto" />
  <tenseForm default="faichillfeadh" tense="Cond" dependency="Dep" person="Base" />
  <tenseForm default="faichillfinn" tense="Cond" dependency="Dep" person="Sg1" />
  <tenseForm default="faichillfeá" tense="Cond" dependency="Dep" person="Sg2" />
  <tenseForm default="faichillfimis" tense="Cond" dependency="Dep" person="Pl1" />
  <tenseForm default="faichillfidís" tense="Cond" dependency="Dep" person="Pl3" />
  <tenseForm default="faichillfí" tense="Cond" dependency="Dep" person="Auto" />
  <moodForm default="faichilleadh" mood="Imper" person="Base" />
  <moodForm default="faichillim" mood="Imper" person="Sg1" />
  <moodForm default="faichill" mood="Imper" person="Sg2" />
  <moodForm default="faichillimis" mood="Imper" person="Pl1" />
  <moodForm default="faichilligí" mood="Imper" person="Pl2" />
  <moodForm default="faichillidís" mood="Imper" person="Pl3" />
  <moodForm default="faichilltear" mood="Imper" person="Auto" />
  <moodForm default="faichille" mood="Subj" person="Base" />
  <moodForm default="faichillimid" mood="Subj" person="Pl1" />
  <moodForm default="faichilltear" mood="Subj" person="Auto" />
</verb>
